

JOSEPH PRADA

INGENIERO DE SISTEMAS

Tengo 22 años, cuento con más de 2 años de experiencia laboral en el desarrollo web con WordPress, estoy comprometido en dar lo mejor. Cumplir con los objetivos propuestos y las tareas asignadas a mi cargo será mi prioridad y hallare el modo de conseguirlo.



CONTACTO

(+57) 3175249226

jprada7@udi.edu.co

Ubicación:

Bucaramanga/Santander

Instagram:

@jpdesarrolladorweb



HABILIDADES

Resolución de problemas.

Arquitectura y diseño de software.

Comunicación y trabajo en equipo.

94%



REFERENCIAS

DARIO GARCIA

Director de Dagabot S.A.S

contacto@dagabot.com

(+57) 3105770224

ALEX PRADA

Encargado de Personal

(+57) 3015710520



EXPERIENCIA

Ventas y Atención al cliente - ATENTO 2023 - 2024

- Llamadas de prospección.
- Seguimiento de clientes potenciales.
- Cierre de ventas.
- Manejo de objeciones.
- Ofrecimiento de productos o servicios adicionales.

Desarrollador WEB - DAGABOT S.A.S 2022 - 2023

- Creación de cursos en linea.
- Actualización de la tienda Woocomerce.
- Actualización de roles e inicio de sesión.
- Actualización de apartados visuales UX-UI.
- Administración de hosting y dominio del sitio web.
- Pagina web: https://dagabot.com/

Desarrollo WEB - independiente 2020 - 2022

- Diseño y estructura del sitio web.
- Implementación de contenido interactivo y estético.
- Posicionamiento SEO y Google analythics.
- Adaptabilididad móvil (Responsive desing).
- Optimización de contenidos y pruebas de velocidad.
- Manejo de custom post types, taxonomías, terms, consultas(query), listing grid, meta boxes, Dynamic fields, JetEngine, theme builder elementor y bricks.



EDUCACIÓN

Universidad de investigación y desarrollo UDI

Ingeniero de sistemas 2018 - 2023

Venta de productos y servicios

Técnico del SENA 2016 - 2017

Colegio maipore

Bachiller 2017



CURSOS



Photpshop

SENA 2021



LA VICERRECTORA GENERAL DE LA UNIVERSIDAD DE INVESTIGACIÓN Y DESARROLLO - UDI

Resolución 15422 del Ministerio de Educación Nacional de agosto 03 de 2017 NIT 890.212.433-5

CERTIFICA QUE:

JOSEPH ALEXANDER PRADA BARAJAS, identificado con Cédula de Ciudadanía No. 1.005.163.355 de Bucaramanga, se encuentra matriculado en el primer periodo académico de 2022, que comprende del 08 de Febrero al 11 de Junio de 2022, desarrollando cursos académicos correspondientes al noveno y décimo nivel del Programa de INGENIERÍA DE SISTEMAS, código SNIES 20410, otorgado por el Ministerio de Educación Nacional (MEN), con una intensidad de 19 horas semanales.

Se expide en Bucaramanga, a los 23 días del mes de Mayo de 2022.

LENIS CASTRO CONTROL C

Firmado digitalmente por MARTHA LENIS

CASTRO CASTRO Fecha: 2022.05.24 07:49:35 -05'00'

MARTHA LENIS CASTRO CASTRO

Vicerrectora General

NOTA 1: Este documento puede estar sujeto a cambios, adiciones o modificaciones que se manifiesten por fuerza mayor o caso fortuito después de su expedición.

NOTA 2: Para verificación de este documento, por favor comuníquese al correo electrónico registro@udi.edu.co o al PBX: 6352525 – Ext. 118.

NOTA 3: Este documento ha sido firmado digitalmente por la Vicerrectora General. Las comprobaciones de validaciones de ruta se realizan a partir de la hora de firma a través de la herramienta Adobe Acrobat Reader DC.

DESDE AQUÍ ESPACIO EN BLANCO



El Servicio Nacional de Aprendizaje SENA

En Cumplimiento de la Ley 119 de 1994 y en atención a que

JOSEPH ALEXANDER PRADA BARAJAS

Con Tarjeta de Identidad No. 1.005.163.355

Cursó y aprobó el programa de Formación Profesional Integral y cumplió con las condiciones requeridas por la entidad, le confiere el

Título de

TÉCNICO EN

VENTA DE PRODUCTOS Y SERVICIOS

En testimonio de lo anterior, se firma el presente Titulo en Bucaramanga, a los veinticinco (25) días del mes de mayo de dos mil dieciocho (2018)

Firmado Digitalmente por ALMA JOSEFA OSORIO AGUIRRE SERVICIO NACIONAL DE APRENDIZAJE - SENA Autenticidad del Documento Bogotá - Colombia

ALMA JOSEFA OSORIO AGUIRRE

Subdirectora CENTRO DE SERVICIOS EMPRESARIALES Y TURÍSTICOS REGIONAL SANTANDER

> 34404580 - 25/05/2018 No y FECHA REGISTRO



EL CENTRO PARA LA INDUSTRIA DE LA COMUNICACIÓN GRAFICA

CERTIFICA

Que JOSEPH ALEXANDER PRADA BARAJAS identificado(a) con Tarjeta de Identidad No 1005163355 de Floridablanca, realizó y aprobó el curso de MANEJO DE ADOBE PHOTOSHOP con una intensidad horaria de Cuarenta (40) y obtuvo una evaluación Apto (A) con una equivalencia de (4.5).

Equivalencia de Evaluaciones:

D: Reprobó A: Aprobó

Se expide en Bogotá. a los veintiseis (26) dias del mes de noviembre de dos mil veintiuno (2021)

Firmado Digitalmente por

DORIS CRISTINA GUEVARA ARMENTA Subdirectora (E) CENTRO PARA LA INDUSTRIA DE LA COMUNICACIÓN GRAFICA REGIONAL DISTRITO CAPITAL

SENA: Una Organización con Conocimiento

La autenticidad de este documento puede ser verificada en el registro electrónico que se encuentra en la página web http://certificados.sena.edu.co, bajo el número 9217002440319TI1005163355E.



CC. No. 19.209.889 de Bogotá D.O.*

Institución Educativa Maiporé BUCARAMANGA Acta Individual de Graduación

168001000533

En la ciudad de	Bucaramanga a los 23 días del mes de Diciembre		
del año 2017	se reunieron con el fin de formalizar la graduación de los alumnos de último grado, los		
suscritos Rector y Secretaria del Institución Educativa Maiporé			
	Aprobada hasta undécimo grado en el nivel de Educación		
Media	Académica y reconocida oficialmente por la		
secretaria de educación departamental para otorgar el titulo de Bachiller en la Modalidad			
Académic	ca, según resolución No. 12475 del 22 de Octubre de 2002		
Comprobada la situ	ación legal y académica de cada uno de los alumnos que cursaron y aprobaron los		
estudios correspond	ientes al Nivel de Educación Media, Académica , llenando los		
requisitos del resp	pectivo Proyecto Educativo Institucional, se procedio a otorgar el TITULO DE		
BACHILLER ACADÉMICO			
al graduando cuyos nombres, apellidos y número de documento de identidad se relacionan a continuación:			
JOSEPH ALEXANDER PRADA BARAJAS			
D.I. 1.005.163.355			
es fiel copia tomada	del Acta original general No		
que consta de 42 alumnos y que comienza con el nombre de			
JHOJAN SNAI	DER APONTE JAIMES y se cierra con el nombre de		
SHIRLEY DANIT	ZA VARGAS LAMUS		
firmada y sellada po	or Saulo Vicente Valderrama Avila (Rector).		
Dada enB	ucaramanga , el 23 de Diciembre del año 2017		
OBSERVACIONES. Autenticación de firma Notaría Segunda			
Firmado y Sellado Va / Lura / La /			
Rector	2 (PCD)) *		



La República de Colombia El Ministerio de Educación Nacional y en su nombre

La Institución Educativa Maiporé

Aprobado por La Gobernación de Santander Resolución No. 12475 de Octubre 22 de 2002 Confiere a:

Joseph Alexander Prada Barajas

Documento de Identidad No. 1.005.163.355

El titulo de

Bachiller Académico

Por haber cursado y aprobado los estudios correspondientes a

Educación Media Académica

Conforme al Artículo 28 ley 115 de 1994 Según los Planes y Programas Vigentes



Libno de Registro No. 03

Acta No. 76 Folio No. 02

No requiere registro, según decretos No 921 del 6 de Mayo de 1994 expedida por el Ministerio de Educación Nacional y 2150 del 5 de Diciembre de 1995 de la Presidencia de la República

Saulo Vicente Valdernama Avila C.C. 19.209.889 de Bogotá D.C.

Dado en Bucaramanga a los (23) días del mes de Diciembre de 2017

Consulta en línea de Antecedentes Penales y Requerimientos Judiciales

La Policía Nacional de Colombia informa:

Que siendo las 05:19:39 PM horas del 20/03/2023, el ciudadano identificado con: Cédula de Ciudadanía Nº 1005163355

Apellidos y Nombres: PRADA BARAJAS JOSEPH ALEXANDER

NO TIENE ASUNTOS PENDIENTES CON LAS AUTORIDADES JUDICIALES

de conformidad con lo establecido en el artículo 248 de la Constitución Política de Colombia.

En cumplimiento de la Sentencia SU-458 del 21 de junio de 2012, proferida por la Honorable Corte Constitucional, la leyenda "NO TIENE ASUNTOS PENDIENTES CON LAS AUTORIDADES JUDICIALES" aplica para todas aquellas personas que no registran antecedentes y para quienes la autoridad judicial competente haya decretado la extinción de la condena o la prescripción de la pena.

Esta consulta es válida siempre y cuando el número de identificación y nombres, correspondan con el documento de identidad registrado y solo aplica para el territorio colombiano de acuerdo a lo establecido en el ordenamiento constitucional.

Si tiene alguna duda con el resultado, consulte las <u>preguntas frecuentes</u> o acérquese a las <u>instalaciones de la Policía</u>

<u>Nacional</u> más cercanas.

Consulta de antecedentes			
Permite consultar los antecedentes disciplinarios, penales, contractuales, fiscales y de pérdida de investidura con solo digitar el número de identificación de la persona natural o jurídica.			
Tipo de Identificación: Cédula de ciudadanía Número Identificación:	1005163355		
¿Escriba las dos primeras letras del primer nombre de la persona a la cual esta expidiendo el certificado?	6		
Consultar			
Datos del ciudadano Señor(a) JOSEPH ALEXANDER PRADA BARAJAS Identificado(a) con Cédula de ciudadanía Número 1005163355.			
El ciudadano no presenta antecedentes			
Señor(a) ciudadano(a): La expedición del certificado de antecedentes disciplinarios de la Procuraduría General de la Nación es gratuíta en todo el país. Fecha de consulta: lunes, marzo 20, 2023 - Hora de consulta: 17:20:49			